【裁判字號】    99,訴,3026
【裁判日期】    991207
【裁判案由】    毒品危害防制條例
【裁判全文】
臺灣板橋地方法院刑事判決              99年度訴字第3026號
公  訴  人  臺灣板橋地方法院檢察署檢察官
被      告  李弘元
上列被告因違反毒品危害防制條例案件，經檢察官提起公訴（99
年度毒偵字第6024號），被告於準備程序中就被訴事實為有罪之
陳述，經本院合議庭裁定由受命法官獨任進行簡式審判程序，判
決如下：
    主  文
李弘元施用第一級毒品，處有期徒刑伍月，如易科罰金，以新臺
幣壹仟元折算壹日。扣案之第一級毒品海洛因壹包（驗餘淨重零
點零肆零零公克）沒收銷燬，盛裝上開第一級毒品海洛因之包裝
袋壹只、注射針筒壹支及殘渣袋壹只均沒收。
    事  實
一、李弘元曾於民國94年間，因施用毒品案件，經本院以94年度
    毒聲字第1807號裁定送勒戒處所觀察、勒戒後，認有繼續施
    用毒品之傾向，再經本院以94年度毒聲字第2186號裁定令入
    戒治處所施以強制戒治，業於95年8 月2 日停止戒治執行完
    畢釋放，並由臺灣板橋地方法院檢察署檢察官以95年度戒毒
    偵字第384 號為不起訴處分確定。詎仍不知悔改，基於施用
    第一級毒品海洛因之犯意，於99年7 月24日21時許，在其位
    於臺北縣新莊市○○街387 巷34弄7 號之住所內，以注射針
    筒注射之方式，施用海洛因1 次。李弘元於有偵查權限之機
    關或公務員發覺本件施用海洛因犯行前，要求其母歐美惠向
    臺北縣政府警察局新莊分局光華派出所報案，主動坦承上開
    施用海洛因犯行而自首，嗣經警於99年7 月25日21時5 分許
    ，前往上址住所查獲，並扣得海洛因1 包（驗餘淨重0.0400
    公克）、注射針筒1 支及殘渣袋1 只。經警採集其尿液檢體
    送驗後，呈現可待因、嗎啡陽性反應，始悉上情。
二、案經李弘元自首及臺北縣政府警察局新莊分局移送臺灣板橋
    地方法院檢察署檢察官偵查起訴。
    理  由
一、本案被告李弘元所犯係死刑、無期徒刑、最輕本刑為3 年以
    上有期徒刑以外之罪，其於準備程序中就前揭被訴事實為有
    罪之陳述，經受命法官告知簡式審判程序之旨，並聽取其與
    公訴人之意見後，本院認無不得或不宜改依簡式審判程序進
    行之情事，依刑事訴訟法第273 條之1 第1 項、第284 條之
    1 規定，裁定本案由受命法官獨任進行簡式審判程序；且依
    刑事訴訟法第273 條之2 及第159 條第2 項規定，不適用傳
    聞法則有關限制證據能力之相關規定，合先敘明。
二、上揭犯罪事實，業據被告於本院審理時自白不諱，且被告為
    警查獲後，經警採集其尿液檢體送鑑定，先以酵素免疫分析
    法（EIA ）初步檢驗，呈現鴉片類性反應，再以氣相層析質
    譜儀法（GC/MS ）確認檢驗，亦呈現可待因、嗎啡陽性反應
    等情，此有臺灣檢驗科技股份有限公司於99年8 月13日所出
    具報告編號UL/2010/70853 號之濫用藥物檢驗報告、臺北縣
    政府警察局新莊分局偵辦毒品危害防制條例案被移送人姓名
    代碼對照表各1 紙在卷可稽（見偵查卷宗第21、42頁）。扣
    案之白色粉末1 包，經送鑑定後，認實稱毛重0.1620公克（
    含1 袋），淨重0.0420公克，取樣0.0020公克，餘重0.0400
    公克，檢出含有海洛因之成分等節，亦有交通部民用航空局
    航空醫務中心99年11月8 日航藥鑑字第0996839 號毒品鑑定
    書1 紙附卷可考（見本院卷宗第110 頁），復有上開海洛因
    1 包、注射針筒1 支及殘渣袋1 只扣案可資佐證，足徵被告
    任意性自白與事實相符，應堪採信。再被告前於94年間，因
    施用毒品案件，經本院以94年度毒聲字第1807號裁定送勒戒
    處所觀察、勒戒後，認有繼續施用毒品之傾向，再經本院以
    94年度毒聲字第2186號裁定令入戒治處所施以強制戒治，業
    於95年8 月22日強制戒治執行完畢釋放，並由臺灣板橋地方
    法院檢察署檢察官以95年度戒毒偵字第384 號為不起訴處分
    確定等情，此觀卷附臺灣高等法院被告前案紀錄表1 份即明
    ，足認被告係於上述強制戒治執行完畢釋放後5 年內為本案
    施用毒品犯行，自應依毒品危害防制條例第23條第2 項規定
    ，依法追訴、處罰。本案事證明確，被告犯行洵堪認定，應
    依法論科。
三、按海洛因係毒品危害防制條例第2 條第2 項第1 款所明定列
    管之第一級毒品。是核被告所為，係犯毒品危害防制條例第
    10條第1 項之施用第一級毒品罪。被告施用海洛因前後，持
    有海洛因之低度行為，為施用之高度行為所吸收，不另論罪
    。被告在本案施用毒品犯行被發覺前，即求其母歐美惠報案
    ，向有偵查犯罪權限之警員坦承施用海洛因等情，業據證人
    歐美惠於本院審理時結證在卷（見本院卷宗第113 頁），嗣
    並接受裁判，與被告所陳互核相符，堪予採信，符合自首之
    要件，衡酌其犯罪情節，爰依刑法第62條前段規定減輕其刑
    。爰審酌被告曾因施用毒品案件，經觀察、勒戒及強制戒治
    執行完畢釋放，並獲得不起訴處分之寬典（見卷附臺灣高等
    法院被告前案紀錄表），猶不知悔改，而再犯本件施用第一
    級毒品罪，顯見其戒除毒癮之意志薄弱，惟其施用毒品係自
    戕行為，對他人法益尚無具體危害，兼衡被告之品行、智識
    程度、生活狀況、犯罪之動機、目的、手段、坦承犯行之犯
    罪後態度等一切情況，量處如主文所示之刑，並諭知易科罰
    金之折算標準。
四、扣案之海洛因1 包（驗餘淨重0.0400公克），為本案查獲之
    第一級毒品，應依毒品危害防制條例第18條第1 項前段規定
    宣告沒收銷燬；至扣案用以盛裝上開海洛因之包裝袋1 只，
    於鑑定時既可與海洛因分別秤重，足證可與海洛因析離，且
    係用於包裹毒品，防其裸露、潮濕，便於持有、攜帶與施用
    ，與注射針筒1 支及殘渣袋1 只（尚無積極證據足資證明其
    內殘渣為毒品或其他違禁物），均係被告所有供犯罪所用之
    物，業據其於偵查中及本院訊問時均供承不諱（見偵查卷宗
    第6 頁及本院卷宗第19頁反面），爰依刑法第38條第1 項第
    2 款規定，均併予宣告沒收。
據上論斷，應依刑事訴訟法第273 條之1 第1 項、第299 條第1
項前段，毒品危害防制條例第10條第1 項、第18條第1 項前段，
刑法第11條前段、第62條前段、第41條第1 項前段、第38條第1
項第2 款，判決如主文。
本案經檢察官黃明絹到庭執行職務。
中    華    民    國    99    年    12    月    7     日
                  刑事第八庭    法  官    賴彥魁
上列正本證明與原本無異。
如不服本判決，應於判決送達後10日內，向本院提出上訴書狀，
並應敘述具體理由；其未敘述上訴理由者，應於上訴期間屆滿後
20日內向本院補提理由書（均須按他造當事人之人數附繕本），
「切勿逕送上級法院」。
                                書記官    楊文祥
中    華    民    國    99    年    12    月    7     日
附錄本案論罪科刑法條全文：
毒品危害防制條例第10條
施用第一級毒品者，處6 月以上5 年以下有期徒刑。
施用第二級毒品者，處3 年以下有期徒刑。

司法院資訊處製作；財團法人民間司法改革基金會備份。
